臺灣臺南地方法院刑事判決
110年度易字第386號
公  訴  人  臺灣臺南地方檢察署檢察官
被      告  陳柏縉


上列被告因違反毒品危害防制條例案件，經檢察官提起公訴（10
9年度偵字第19275號），被告於準備程序中就被訴事實為有罪之
陳述，經告知簡式審判程序之旨，並聽取被告與公訴人意見後，
本院裁定以簡式審判程序進行審理，判決如下：
    主  文
陳柏縉持有第三級毒品純質淨重五公克以上，處有期徒刑肆月，
如易科罰金，以新臺幣壹仟元折算壹日。
扣案之第三級毒品愷他命壹包（含袋，毛重貳拾參點參柒公克，
驗前純質淨重拾玖點參零肆公克）沒收。
    事實及理由
壹、程序事項：被告陳柏縉所犯為死刑、無期徒刑、最輕本刑3
    年以上有期徒刑以外之罪，亦非屬高等法院管轄之第一審案
    件，其於準備程序就被訴事實為有罪陳述，經告知簡式審判
    程序之旨，並聽取檢察官、被告之意見後，本院依刑事訴訟
    法第273條之1第1項規定裁定進行簡式審判程序，故本案之
    證據調查，依同法第273條之2規定，不受同法第159條第1項
    、第161條之2、第161條之3、第163條之1及第164條至第170
    條所規定證據能力認定及調查方式之限制，合先敘明。
貳、實體事項：
一、本件犯罪事實及證據，除犯罪事實部分，起訴書犯罪事實欄
    第4行「於109年10月8時25分許」更正為「於109年10月13日
    上午8時25分許」外，餘均引用檢察官起訴書（如附件）之
    記載，並增列「被告於本院審理中之自白」、「本院109年
    度聲搜字第1115號搜索票影本」為證據。
二、論罪科刑：
  ㈠查愷他命之成癮性、濫用性及對社會危害性之程度，依毒品
    危害防制條例第2條第2項第3款規定，屬於第三級毒品，禁
    止非法持有，且持有第三級毒品達純質淨重5公克以上，為
    應受刑罰之行為。核被告所為，係犯毒品危害防制條例第11
    條第5項之持有第三級毒品純質淨重5公克以上之罪。
  ㈡核被告所為，係犯毒品危害防制條例第11條第5項之持有第三
    級毒品純質淨重5公克以上罪。
  ㈢爰以行為人之責任為基礎，審酌愷他命為公告列管之第三級
    毒品，具有高度成癮性，其持有及流通危害國人身心健康、
    影響社會秩序甚鉅，被告明知如此，仍漠視法令而持有純質
    淨重共19.304公克之愷他命，所為實應非難；另參酌被告坦
    認犯行之犯後態度；考量本案查獲情形、被告素行（參臺灣
    高等法院被告前案紀錄表）、被告所持有毒品之價值、純度
    等情；兼衡被告自陳學歷為高中肄業之智識程度，未婚、無
    子女、現經營餐廳（收入詳卷）、與姊姊同住之家庭生活狀
    況（見本院卷第63頁）等一切情狀，量處如主文所示之刑，
    並諭知易科罰金之折算標準，以示懲儆。
三、沒收：
　㈠按毒品危害防制條例第18條第1項後段應沒入銷燬之毒品，專
    指查獲施用或持有之第三、四級毒品，因為不構成犯罪行為
    ，而應依行政程序沒入銷燬而言；然而持有第三級毒品純質
    淨重5公克以上，既屬毒品危害防制條例第11條第5項明文規
    定處罰之犯罪行為，即非毒品危害防制條例第18條第1項後
    段應依行政程序沒入銷燬之範圍。
　㈡扣案愷他命1包（驗前總淨重23.37公克，驗前純質淨重19.30
    4公克）為違禁物，不問屬於犯罪行為人與否，應依刑法第3
    8條第1項規定沒收。而盛裝扣案愷他命之包裝袋，因難以與
    上面所沾附之毒品析離，或析離成本過高，應與愷他命一併
    沒收；至於檢驗耗損部分，既已驗畢用罄滅失，自不另宣告
    沒收。
　㈢其餘扣案之電子磅秤1臺、行動電話1支、新臺幣10萬元，依
    卷存證據，難以認定與本案間具有關聯性，爰均不予沒收，
    附此說明。
據上論斷，應依刑事訴訟法第273條之1第1項、第299條第1項前
段、第310條之2、第454條第2項，毒品危害防制條例第11條第5
項，刑法第11條前段、第41條第1項前段、第38條第1項，判決如
主文。
本案經檢察官李宗榮提起公訴，檢察官羅瑞昌到庭執行職務。
中　　華　　民　　國　　110 　年　　8 　　月　　13　　日
                  刑事第三庭　法　官  陳郁婷
以上正本證明與原本無異。
如不服本判決應於收受本判決後20日內向本院提出上訴書狀，並
應敘述具體理由。其未敘述上訴理由者，應於上訴期間屆滿後20
日內向本院補提理由書狀（均須按他造當事人之人數附繕本）「
切勿逕送上級法院」。 
  　　　　　　　　　　　　　　書記官　林怡芳
中　　華　　民　　國　　110 　年　　8 　　月　　16　　日
附錄本案論罪科刑法條
毒品危害防制條例第11條第5項
持有第三級毒品純質淨重五公克以上者，處2年以下有期徒刑，
得併科新臺幣20萬元以下罰金。

【附件】
臺灣臺南地方檢察署檢察官起訴書
                                    109年度偵字第19275號
　　被　　　告　陳柏縉　男　23歲（民國00年00月0日生）
　　　　　　　　　　　　住○○市○○區○○○街0巷0號
　　　　　　　　　　　　居臺南市○區○○街000巷000號
　　　　　　　　　　　　國民身分證統一編號：Z000000000號
上列被告因違反毒品危害防制條例件，已經偵查終結，認應提起
公訴，茲將犯罪事實及證據並所犯法條分敘如下：　　
        犯罪事實
一、陳柏縉於民國109年10月9日22時許，在臺南市健康路3段「
    新悅城大樓」樓下，為供己施用，向不詳姓名之人購得純質
    淨重5公克以上之第三級毒品愷他命1包而持有該毒品，嗣於
    109年10月8時25分許，在臺南市○區○○街000巷00號前，經警
    在其駕駛之車牌號碼000-0000號自小客車內搜索查獲其施用
    後剩餘，純質淨重約19.304公克之愷他命1包。
二、案經臺南市政府警察局新化分局移送偵辦。
　　證據並所犯法條
一、證據名稱及待證事實：
    證據１：被告陳柏縉警詢、偵查中之自白。
    待證事實：坦承上開犯罪事實。
    證據２：臺南市政府警察局新化分局搜索扣押筆錄、扣押物
            品目錄表、高雄市立凱旋醫院濫用藥物成品檢驗鑑
            定書、扣案愷他命1包。
    待證事實：搜索查獲被告持有之扣案愷他命1包，檢驗前純
              質淨重約19.304公克。
二、所犯法條：
    核被告所為，係犯毒品危害防制條例第11條第5項之持有第
    三級毒品純質淨重五公克以上罪嫌。
三、依刑事訴訟法第251條第1項提起公訴。
　　此　　致
臺灣臺南地方法院
中　　華　　民　　國　　110 　年　　4 　　月　　8 　　日
                              檢察官   李宗榮
本件正本證明與原本無異
中　　華　　民　　國　　110 　年　　4 　　月　　19　　日
                              書記官   陳湛繹